Inventaris van de archieven van de Directie Coördinatie Emancipatiebeleid / Interdepartementale Coördinatiecommissie Emancipatiebeleid en taakvoorgangers van het Ministerie van Sociale Zaken en Werkgelegenheid, (1976) 1988-1999 (2001)
Nationaal Archief, Den Haag
- Directie Coördinatie Emancipatiebeleid, I
  - Stukken betreffende bijzondere onderwerpen, 2
    - Taakuitvoering, 2.2
      - Emancipatie in het algemeen, 2.2.1
        - Internationale aangelegenheden, 2.2.1.5
          - Raad van Europa, 2.2.1.5.2
            - Stukken betreffende het deelnemen aan conferenties, symposia en andere bijeenkomsten., 1986 - 1998; 827-838; 10 pakken en 2 omslagen
              - Deelname aan de seminar “Participation by women in decisions concerning regional and environmental planning”, gehouden van 25 - 27 oktober 1990 te Athene. 1990, 831-832
                - Voorbereiding, 1990, 831
                - Seminar, 1990, 832
              - Deelname aan en voorbereiding van de conferentie “Equality and democracy: utopia or challenge?”, gehouden van 9 - 11 februari 1995 te Straatsburg. 1993 - 1995, 833-835
                - 1993 - 1995, 833
                - 1994 - 1995, 834
                - 1995, 835
              - Deelname aan de vergadering van de ad-hoc commissie van deskundigen inzake de vierde wereldvrouwenconferentie, 1995, 836
              - Deelname aan de zittingen van de multisectorale werkgroep inzake mensenhandel en seksuele uitbuiting. 1997 - 1998, 837-838
                - Eerste zitting, 1997, 837; omslag
                - Tweede zitting, 1998, 838; omslag
            - Stukken betreffende het deelnemen aan ministeriële conferenties., 1986 - 2003; 201, 839-847, 740; 8 pakken en 3 omslagen
              - Voorbereiding van de tweede conferentie van Europese ministers voor jeugdbeleid, 1986 - 1988, 839; omslag
              - Nederlandse bijdrage aan de tweede ministeriële conferentie inzake de gelijke behandeling van man en vrouw, gehouden van 4 - 5 juli 1989 te Wenen. 1987 - 1989, 840-841
                - 1987 - 1989, 840
                - 1989, 841
              - Deelname aan de vierde ministeriële conferentie voor werkgelegenheid inzake de werkgelegenheid voor vrouwen, 1988 - 1989, 842
              - Voorbereiden van de ministersconferentie op 29 september 1989 over gezinspolitiek in de Europese lidstaten. 1989, 201; omslag
              - Deelname aan de derde ministeriële conferentie voor de gelijke behandeling van man en vrouw inzake de bestrijding van geweld tegen vrouwen. 1993, 843-844
                - 1993, 843
                - 1993, 844
              - Deelname aan de vierde ministeriële conferentie voor de gelijke behandeling van man en vrouw inzake democratie en gelijkheid, 1997, 845
              - Voorbereiding van spreekteksten voor de deelname aan de vierde ministeriële conferentie voor de gelijke behandeling van man en vrouw. 1997 - 1998, 846-847
                - 1997 - 1998, 846
                - 1997, 847
              - Stukken betreffende het voorbereiden van de Nederlandse bijdrage aan de vijfde ministeriële conferentie van de Raad van Europa, gehouden van 21 - 22 januari 2003 te Skopje.2003, 740; omslag
            - Stukken betreffende het adviseren van de minister om tijdens het interdepartementaal overleg van 2 september 1997 in te stemmen met het voornemen om te werken aan een anti-discriminatieprotocol, behorend bij het Europees verdrag voor de rechten van de mens., 848; 1 omslag
            - Stukken betreffende het deelnemen aan en behandelen van diverse aangelegenheden met betrekking tot de Raad van Europa., 2001 - 2006; 849; 1 omslag
          - Verenigde Naties, 2.2.1.5.3
            - Stukken betreffende de deelname aan de VN-wereldvrouwenconferentie, gehouden van 15 - 26 juli 1985 te Nairobi., 1981 - 1986; 202-229; 16 pakken en 11 omslagen
              Zie ook inventarisnummers 225 - 237 in de inventaris van de archieven van de DCE en taakvoorgangers (1968-) 1978 - 1988.
              - Algemeen, 1984 - 1986, 202
              - Nederlandse bijdrage aan de Algemene vergadering van de Verenigde Naties met betrekking tot de voorbereiding. 1981 - 1984, 203-205
                - 36e vergadering, 1981, 203; omslag
                - 37e vergadering, 1982 - 1983, 204
                - 38e en 39e vergadering, 1983 - 1984, 205
              - Beantwoorden van de VN-enquête onder regeringen, 1983 - 1984, 206
              - Voorbereiding van de formele delegatie. 1983 - 1985, 207-210
                - Algemeen, 1983 - 1984, 207
                - Notitie met betrekking tot de voorbereiding van het Koninkrijk, 1983 - 1984, 208; omslag
                - Correspondentie, 1984 - 1985, 209; omslag
                - Bijlagen, 1984 - 1985, 210; omslag
              - Activiteiten van de Koningin met betrekking tot de voorbereiding, 1984 - 1985, 211; omslag
              - Deelname aan het ECE-seminar, gehouden van 15 - 19 oktober te Wenen ter voorbereiding. 1984 - 1985, 212-214
                - Voorbereiding, 1984, 212
                - Verslag en aantekeningen, 1984 - 1985, 213; omslag
                - Documenten, 1984, 214
              - Deelname aan de conferentie (Project Nairobi), gehouden op 27 april 1985 te Rotterdam ter voorbereiding, 1984 - 1985, 215
              - Vergaderstukken en verslagen van de voorbereidingsgroep. 1984 - 1985, 216-218
                - 1e t/m 6e vergadering, 1984 - 1985, 216
                - 7e t/m 9e vergadering, 1985, 217
                - 10e vergadering (laatste) en de 1e en 2e vergadering van de koninkrijksdelegatie, 1985, 218
              - Voorbereiding van de Commissie voor de Rechtstoestand van de Vrouw (Commission on the Status of Women) van de VN, welke dient als preparatory committee, 1984 - 1985, 219; omslag
              - Conferentiedocumenten, 1985, 220
              - Delegatieverslag naar de wereldconferentie ter evaluatie en beoordeling van de resultaten van het VN-decennium voor de vrouw: gelijkheid, ontwikkeling en vrede, 1985, 221
              - Samenstelling, richtlijnen en voorbereiding van de koninkrijksdelegatie, 1985, 222; omslag
              - Verslag van de deelname aan het forum van de wereldvrouwenconferentie in Nairobi, 1985, 223; omslag
              - Voorbereiding van het bezoek van de koninkrijksdelegatie Nairobi aan de Koningin op 20 september 1985, 1985, 224
              - Slotdocument naar aanleiding van de wereldvrouwenconferentie van de Verenigde Naties en de analyse van de beleidsrelevante hoofdlijnen van dit document, 1985 - 1986, 225; omslag
              - Bijlagen. 1985, 226-229
                - 1985, 226
                - 1985, 227
                - 1985, 228
                - 1985, 229
            - Stukken betreffende het tot stand komen en aanbieden van een rapportage over de in Nederland getroffen maatregelen ter uitvoering en implementatie van de Forward looking strategies, naar aanleiding van de in 1985 in Nairobi door de VN gehouden wereldconferentie ter evaluatie en beoordeling van de resultaten van het VN-decennium voor de vrouw (1975 - 1985)., 1985 - 1990; 850; 1 pak
            - Stukken betreffende het beantwoorden van een enquête van de speciale rapporteur van de VN inzake kinderhandel, kinderprostitutie en kinderpornografie, met een VN-rapport van de Werkgroep Moderne Vormen van Slavernij., 1985 - 1993; 851; 1 omslag
            - Stukken betreffende het deelnemen aan en verslagen van VN-deskundigenbijeenkomsten., 1986 - 1993; 852-858; 4 pakken en 3 omslagen
              - Bijeenkomsten betreffende geweld tegen vrouwen. 1986 - 1993, 852-855
                - 8 - 12 december 1986 te Wenen, 1986 - 1987, 852; omslag
                - 11 - 15 november 1991 te Wenen, 1991, 853; omslag
                - 31 augustus - 4 september 1992 te Wenen, 1992, 854
                - 4 - 8 oktober 1993 te New York, 1993, 855
              - Bijeenkomst betreffende equality in political participation and decision-making, gehouden van 18 - 22 september 1989 te Wenen. 1989 - 1992, 856-857
                - Algemeen, 1989 - 1992, 856
                - Draft-report, werkdocumenten en case-studies, 1989, 857
              - Bijeenkomst betreffende women in public life, gehouden van 27 - 31 mei 1991 te Wenen, 1990 - 1991, 858; omslag
            - Stukken betreffende het voorbereiden op het internationaal jaar van het gezin 1994, alsmede het deelnemen aan andere gezinsgerelateerde bijeenkomsten., 1986 - 1994; 859; 1 pak
            - Stukken betreffende het ratificeren en uitvoeren van het VN-verdrag inzake de uitbanning van alle vormen van discriminatie van vrouwen (IVDV)., 1986 - 2005; 860-881; 21 pakken en 1 omslag
              - Behandeling van het voorstel van Rijkswet tot goedkeuring van het IVDV in de Eerste en Tweede Kamer, 1986 - 1991, 860
              - Vierjaarlijkse rapportage aan de Convention on the Elimination of all forms of Discrimination Against Women (CEDAW) inzake de uitvoering van het IVDV. 1991 - 2005, 861-866
                - Eerste CEDAW-rapportage, 1991 - 1994, 861
                - Tweede CEDAW-rapportage, 1996 - 1998, 862
                - Derde CEDAW-rapportage, 1999 - 2001, 863
                - Vierde CEDAW-rapportage, 2003 - 2005, 864
                - Verdediging van de tweede en derde CEDAW-rapportage. 2001, 865-866
                De dossiers zijn tabsgewijs per onderwerp opgebouwd. De dateringen per dossier overlappen elkaar daardoor.
                - 2001, 865
                - 2001, 866
              - Nationale rapportages aan de Tweede Kamer inzake de uitvoering van het IVDV, met bijbehorende onderzoeken. 1995 - 2004, 867-872
                - Eerste nationale rapportage. 1995 - 1997, 867-868
                - 1995 - 1997, 867
                - 1997, 868
                - Tweede nationale rapportage. 1999 - 2004, 869-872
                - 1999 - 2002, 869
                - 2001 - 2002, 870
                - 2002 - 2004, 871
                Bevat diskette.
                - 2003 - 2004, 872
              - Onderzoeken naar de gevolgen van de implementatie van het IVDV voor de Nederlandse rechtsorde. 1993 - 2004, 873-874
                - 1993 - 1997, 873
                - 1998 - 2004, 874
              - Kabinetsreacties op onderzoeken betreffende de implementatie van het IVDV in Nederland. 1998 - 2003, 875-879
                - Reactie op het rapport Het vrouwenverdrag in Nederland anno 1997 van de Commissie Groenman, 1998, 875
                - Reactie op het rapport “Het voorkomen en bestrijden van geweld tegen vrouwen”, door middel van de nota “Een veilig land waar vrouwen willen wonen”. 2001 - 2003, 876-878
                - 2001 - 2002, 876
                - 2002, 877
                - 2002 - 2003, 878
                - Beleidsreactie op het rapport “Zijn de verwachtingen van Beijing uitgekomen?”, 2005, 879; omslag
              - Ratificatie van het facultatief protocol van het IVDV inzake een procedure die erin voorziet dat vrouwelijke slachtoffers van mensenrechtenschendingen gehoord kunnen worden. 1998 - 2001, 880-881
                - Ondertekening, 1998 - 2000, 880
                - Goedkeuring en ratificatie, 2000 - 2001, 881
            - Stukken betreffende het deelnemen aan door de VN georganiseerde seminars over vrouwen., 1987 - 1991; 882-885; 1 pak en 3 omslagen
              - Deelname aan de seminar inzake “Information systems for the advancement of women for national machineries”, gehouden van 25 - 29 januari 1988 te Wenen, 1987 - 1989, 882
              - Deelname aan seminars inzake de “Convention on the elimination of all forms of discrimination against women”, gehouden van 23 - 27 januari 1989 te Athene en van 2 - 12 september 1990 te Kiev, 1989 - 1990, 883; pak
              - Deelname aan de seminar inzake “Disabled women”, gehouden van 20 - 24 augustus 1990 te Wenen, 1990 - 1991, 884
              - Deelname aan de regionale seminar inzake “Impact of economic and political reform on the status of women in eastern europa and the USSR”, gehouden van 8 - 12 april 1991 te Wenen, 1991, 885
            - Stukken betreffende het leveren van bijdragen aan de bijeenkomsten van de Internationale Arbeidsorganisatie (IAO)., 1987 - 1997; 230; 1 pak
            - Stukken betreffende het deelnemen aan de internationale conferentie “Femmes: egalite dans la participation”, gehouden van 8 - 11 maart 1988 te Parijs., 886; 1 omslag
            - Stukken betreffende de Nederlandse deelname en bijdrage aan bijeenkomsten met betrekking tot de positie van de vrouw in het kader van de Verenigde Naties., 1988 - 1999; 231-236; 6 pakken
              - 1988 - 1989, 231
              - 1990, 232
              - 1991 - 1992, 233
              - 1993 - 1994, 234
              - 1995 - 1996, 235
              - 1997 - 1999, 236
            - Stukken betreffende het voorbereiden van en deelnemen aan zittingen van de VN-commissie On the status of women (CSW)., 1988 - 2007; 887-912; 25 pakken en 1 omslag
              Van de 41e en de 43e Zitting zijn geen bescheiden aangetroffen.
              - Tweeëndertigste zitting, 1988, 887
              - Drieëndertigste zitting, 1989, 888
              - Vierendertigste zitting, 1990, 889
              - Vijfendertigste zitting, 1991, 890
              - Zesendertigste zitting. 1992, 891-893
                - 1992, 891
                - 1992, 892
                - 1992, 893
              - Zevenendertigste zitting. 1993, 894-895
                - 1993, 894
                - 1993, 895
              - Achtendertigste zitting. 1994, 896-898
                - 1994, 896
                - 1994, 897
                - 1994, 898
              - Negenendertigste zitting. 1994 - 1995, 899-902
                - 1994 - 1995, 899
                - 1995, 900
                - 1995, 901
                - 1995, 902
              - Veertigste zitting, 1996, 903
              - Tweeënveertigste zitting. 1997 - 1998, 904-907
                - 1997 - 1998, 904
                - 1998, 905
                - 1998, 906
                - 1998, 907
              - Vierenveertigste en vijfenveertigste zitting, 2000 - 2001, 908
                Zie ook voorlopig inventarisnummers 351 en 354.
              - Zesenveertigste zitting, 2001 - 2002, 909
              - Zevenenveertigste zitting, 2002 - 2003, 910; omslag
              - Achtenveertigste zitting, alsmede aanbieding van de implementierapportage Nederland tien jaar na Beijing, 2004, 911
              - Negenenveertigste, vijftigste en eenenvijftigste zitting, 2005 - 2007, 912
            - Stukken betreffende het rapporteren aan en bijwonen van bijeenkomsten van de Commitee on the Elimination of Discrimination Against Women (CEDAW)., 1989 - 2001; 913-918; 4 pakken en 2 omslagen
              - Rapporten van de commissie, The work of CEDAW. 1989 - 1991, 913-914
                - Volume 1, 1982 - 1985, 1989, 913
                - Volume 2, 1986 - 1987, 1991, 914
              - Opstellen van rapportages aan de CEDAW in het kader van artikel 18 van het internationaal verdrag inzake de uitbanning van alle vormen van discriminatie van vrouwen. 1991 - 2001, 915-917
                - Eerste rapportage. 1991 - 1993, 915-916
                - 1991 - 1993, 915
                - 1992, 916
                - Tweede rapportage, 2000 - 2001, 917; omslag
              - Deelnemen aan de tiende vergadering van de CEDAW te New York 17 februari 1998, 1998, 918; omslag
            - Stukken betreffende het voeren van overleg inzake de Nederlandse kandidatuur in de board of trustees van het International Research and Training Institute for the Advancement of Women (INSTRAW), in verband met een fusie van INSTRAW en het VN-development fund for women., 1991 - 1994; 919; 1 pak
            - Stukken betreffende de deelname aan de VN - Wereldvrouwenconferentie op 4 - 15 september 1995 te Beijing., 1991 - 1996; 237-254; 18 pakken
              Zie ook inv.nrs. 922-935, 938-951, 959, 968-971.
              - Voorbereiding (algemeen), 1991 - 1994, 237
              - Vergaderstukken van de Werkgroep Wereldvrouwenconferentie 1995 en van de Interdepartementale Voorbereidingscommissie Beijing 1995, 1991 - 1995, 238
              - Deelname aan de ECE-conferentie (regionale voorbereiding van de Wereldconferentie) op 17 - 21 oktober 1994 in Wenen. 1993 - 1995, 239-242
                - Voorbereiding (algemeen), 1994, 239
                - Totstandkoming van de rapportage over de in Nederland getroffen maatregelen ter uitvoering van de Nairobi Forward Looking Strategies (1985 - 1995) "Van Nairobi naar Peking", 1993 - 1994, 240
                Achtergrondmateriaal voor de voorbereidingsconferentie voor de Europese regio in Wenen.
                - Samenstelling van, instructie voor en verslag van de Nederlandse delegatie en reacties op het verslag, 1994 - 1995, 241
                - Standpuntbepaling ten aanzien van de positie en bewegingsvrijheid van de NGO's (vertegenwoordigers van niet gouvernementele organisaties) in China en reactie op het ontwerp slotdocument (Platform for Action) van de ECE-conferentie, 1994 - 1995, 242
              - Samenstelling van de Koninkrijksdelegatie naar Beijing, 1994 - 1995, 243
              - Informeren van de Tweede Kamer en beantwoorden van Kamervragen over de voorbereiding van de wereldconferentie, 1995, 244
              - Deelname aan de Landelijk Slotmanifestatie VN - Wereldvrouwenconferentie (afsluiting van het Nederlandse niet-gouvernementele voorbereidingstraject) op 17 juni 1995 te Rotterdam, 1995, 245
              - Laatste voorbereidingen, waaronder: samenstelling, instructie voor en verslagen van bijeenkomsten van de delegatie, '"Hangpunten Platform for Action (Hakenbijbel)", informeren van de Tweede Kamer over de stand van zaken van de laatste voorbereidingen en concept-speech van minister Melkert uit te spreken tijdens de conferentie in Beijing, 1995, 246
              - Nederlandse standpuntbepaling over de passages tussen haken in het ontwerp Draft Platform for Action (slotdocument), 1995, 247
              - Ingekomen brieven van diverse organisaties die betrekking hebben op de VN-wereldconferentie, 1995, 248
              - "Dossier minister", 1995, 249
              - Conferentiestukken, 1995, 250
              - Uitkomsten van de Werkgroepen I en II, report of the Main Committee en unedited advance text, Beijing 15 september 1995, 1995, 251
              - Informeren van de Tweede Kamer en de Koningin over de resultaten van de VN-conferentie, nabespreking met de NGO's en bijwonen van de landelijke slotbijeenkomst van de Werkgroep VN - Wereldconferentie 1995, 1995, 252
              - Evaluatie van de bereikte onderhandelingsresultaten en slotdocument van de conferentie, 1995 – 1996, 253
              - Informeren van de Tweede Kamer over de Nederlandse implementatie van het slotdocument en toezending aan de Tweede Kamer van de Nederlandse vertaling van het slotdocument, 1995 - 1996, 254
            - Stukken betreffende het voorbereiden van deelname aan de seminar “Violence against women; from victims to activists: practical experiences of women organising against violence”, gehouden van 6 - 9 juni te Den Haag., 1992 - 1994; 920; 1 omslag
            - Stukken betreffende het deelnemen aan de VN-wereldmensenrechtenconferentie, gehouden van 14 - 25 juni 1993 te Wenen., 921; 1 pak
              Bevat geplastificeerd document.
            - Stukken betreffende het voorbereiden van de “Platform of action” voor de vierde wereldvrouwenconferentie door deelname aan de intersessie-werkgroep van de Commissie voor de Status van Vrouwen van de Economic and Social Counsil van de VN., 1993 - 1994; 922; 1 omslag
              Zie ook inv.nrs. 237-254, 923-935, 938-951, 959, 968-971.
            - Stukken betreffende het deelnemen aan verschillende bijeenkomsten van de Division for the Advancement of Women van de VN in het kader van de voorbereiding van de vierde wereldvrouwenconferentie., 1993 - 1995; 923; 1 pak
              Zie ook inv.nrs. 237-254, 922, 924-935, 938-951, 959, 968-971.
            - Stukken betreffende het voorbereiden en deelnemen aan de regionale conferentie van de Economic Commission for Europe (ECE) ter voorbereiding op de vierde wereldvrouwenconferentie, gehouden van 17 - 21 oktober 1994 te Wenen., 1993 - 1995; 924-934; 9 pakken en 2 omslagen
              - 1993 - 1994, 924
              - 1994, 925
              - 1994, 926
              - 1994, 927
              - 1994, 928; omslag
              - 1994, 929
              - 1994, 930
              - 1994, 931
              - 1994, 932
              - 1994, 933; omslag
              - 1994 - 1995, 934
            - Stukken betreffende het deelnemen aan de specialistenvergadering van de ECE ter voorbereiding op de vierde wereldvrouwenconferentie, gehouden van 23 - 24 juni 1994 te Genève., 935; 1 pak
              Zie ook inv.nrs. 237-254, 922-934, 938-951, 959, 968-971.
            - Stukken betreffende het ontvangen van documenten van de tweede Aziatische en Pacifische ministeriële conferentie over vrouwen in ontwikkeling van de Economic and Social Commission for Asia and the Pacific van de VN, gehouden van 7 - 14 juni te Jakarta., 1994; 936; 1 omslag
            - Stukken betreffende het behandelen van een verzoek inzake de beantwoording van een aantal vragen, gesteld aan de Nederlandse waarnemer bij een zitting van de VN-Werkgroep inzake Hedendaagse Vormen van Slavernij., 1994 - 1995; 937; 1 omslag
            - Stukken betreffende het deelnemen aan de vierde wereldvrouwenconferentie, gehouden van 4 - 15 september 1995 te Beijing., 1994 - 1999; 938-947; 7 pakken en 3 omslagen
              Zie ook inv.nrs. 237-254, 922-935, 948-951, 959, 968-971.
              - Ontvangen van verslagen van de vierde wereldvrouwenconferentie, alsmede verslagen van follow-ups van de conferentie, 1995 - 1999, 938
              - Ontwikkeling van de standpunten van non-gouvernementele organisaties (NGO's). 1994 - 1995, 939-940
                - Tot stand komen van en reactie op de nota “De knelpunten voorbij; NGO-beïnvloeding nationale regeringsrapportage 22 april 1994, ter voorbereiding op de VN-Wereldvrouwenconferentie en het NGO-forum 1995”, 1994 - 1995, 939; omslag
                - Reacties op het rapport “Vienna NGO-forum 1994”, 1995, 940; omslag
              - Deelname aan en verslag van de bijeenkomst van sectorspecialisten voor vrouwen en ontwikkeling “To Beijing and beyond”, ter voorbereiding op de vierde wereldvrouwenconferentie, gehouden van 7 - 9 februari te Wassenaar, 1995, 941; omslag
              - Vergaderstukken van de Interdepartementale Voorbereidingscommissie Beijing 1995. 1995, 942-944
                - Algemeen. 1995, 942-943
                - 16 februari 1995, 1995, 942
                - 17 februari 1995, 1995, 943
                - Bijlagen: brochures, gedateerd 1988 - 1993, 1995, 944
              - Teksten van speeches, uitgesproken tijdens de conferentie. 1995, 945-947
                - 1995, 945
                - 1995, 946
                - 1995, 947
            - Stukken betreffende het deelnemen en voorbereiden van Nederlandse bijdrage aan de vierde wereldvrouwenconferentie., 1993 - 1995; 948-951; 3 pakken en 2 omslagen
              Zie ook inv.nrs. 237-254, 922-935, 938-947, 959, 968-971.
              - Deelnemen aan de achtenveertigste algemene vergadering van de VN in het kader van ondermeer de voorbereidingen van de vierde wereldvrouwenconferentie, 1993 - 1994, 948; omslag
              - Opstellen van verslagen van verschillende werkconferenties ter voorbereiding op de vierde wereldvrouwenconferentie, 1993 - 1995, 949
              - Deelnemen aan informele consultaties ter voorbereiding op de vierde wereldvrouwenconferentie.1994 - 1995, 950-951
                - Gehouden van 7 - 9 december 1994 te New York, 1994, 950
                - Gehouden van 31 juli - 4 augustus 1995 te New York, 1995, 951; omslag